sk-SK: Kompatibilná veľkosť rekordéra: Alt; Bas; Kontrabas; Veľkobas; Viacero veľkostí; Sopranino; Soprán; Tenor; Iné
da: Kompatibel fløjtestørrelse: Alt; Bas; Kontrabas; Stor bas; Flere størrelser; Sopranino; Sopran (diskant); Tenor; Andet
el: Συμβατό μέγεθος συσκευής εγγραφής: Άλτο (treble); Μπάσο; Κοντραμπάσο; Μεγάλο μπάσο (great bass); Πολλαπλά μεγέθη; Σοπρανίνο; Σοπράνο (descant); Τενόρο; Άλλο
en: Compatible recorder size: Alto (treble); Bass; Contrabass; Great bass; Multiple sizes; Sopranino; Soprano (descant); Tenor; Other
zh-CN: 适用录音机尺寸: 中音 (Treble); 低音; 倍低音; 大低音; 多尺寸; 超高音; 高音; 次中音; 其他
sv: Kompatibel inspelningsstorlek: Alt; Bas; Kontrabas; Storbas; Flera storlekar; Sopranino; Sopran; Tenor; Övrigt
lt-LT: Suderinamo dydžio įrašytuvas: Altas; Bosas; Kontrabosas; Didysis bosas; Keli dydžiai; Sopraninas; Sopranas; Tenoras; Kita
hr-HR: Kompatibilna veličina blokflaute: Alt (treble); Bas; Kontrabas; Veliki bas; Više veličina; Sopranino; Sopran (descant); Tenor; Ostalo
ja: 対応レコーダーサイズ: アルト (トレブル); バス; コントラバス; グレートバス; 複数サイズ; ソプラニーノ; ソプラノ (デスカント); テナー; その他
ko: 호환 리코더 크기: 알토(트레블); 베이스; 콘트라베이스; 그레이트 베이스; 다중 사이즈; 소프라니노; 소프라노(데스칸트); 테너; 기타
fr: Taille d'enregistreur compatible: Alto; Basse; Contrebasse; Grande basse; Plusieurs tailles; Sopranino; Soprano; Ténor; Autre
nb: Kompatibel opptakerstørrelse: Alt; Bass; Kontrabass; Storbass; Flere størrelser; Sopranino; Sopran (descant); Tenor; Annet
pt-BR: Tamanho de flauta baixo compatível: Contralto; Baixo; Contrabaixo; Grande baixo; Vários tamanhos; Sopranino; Soprano; Tenor; Outro
th: ขนาดรีคอร์เดอร์ที่ใช้งานร่วมกันได้: อัลโต (เทรเบิล); เบส; คอนทราเบส; เกรตเบส; หลายขนาด; โซปรานิโน; โซปราโน (เดสแคนท์); เทเนอร์; อื่นๆ
ru: Совместимый размер блокфлейты: Альт (требл); Бас; Контрабас; Большой бас; Несколько размеров; Сопранино; Сопрано; Тенор; Другое
fi: Yhteensopiva nokkahuilun koko: Altto; Basso; Kontrabasso; Suurbasso; Useita kokoja; Sopraniino; Sopraano; Tenori; Muu
tr: Uyumlu blok flüt boyutu: Alto (tiz); Bas; Kontrbas; Büyük bas; Birden fazla boyut; Sopranino; Soprano (descant); Tenor; Diğer
hu: Kompatibilis furulyaméret: Alt; Basszus; Kontrabasszus; Nagy basszus; Több méret; Szopranínó; Szoprán; Tenor; Egyéb
de: Kompatible Recordergröße: Alt; Bass; Kontrabass; Großbass; Mehrere Größen; Sopranino; Sopran; Tenor; Sonstige
vi: Kích thước sáo dọc tương thích: Alto (treble); Bass; Contrabass; Great bass; Nhiều kích cỡ; Sopranino; Soprano (descant); Tenor; Khác
bg-BG: Съвместим размер блокфлейта: Алт; Бас; Контрабас; Голям бас; Множество размери; Сопранино; Сопран; Тенор; Друго
pt-PT: Tamanho de gravador compatível: Contralto (agudo); Baixo; Contrabaixo; Grande baixo; Vários tamanhos; Sopranino; Soprano (descante); Tenor; Outro
cs: Kompatibilní velikost záznamového média: Altová; Basová; Kontrabasová; Velkobasová; Více velikostí; Sopraninová; Sopránová; Tenorová; Jiné
ro-RO: Dimensiune compatibilă pentru flaut drept: Alto (treble); Bas; Contrabas; Bas mare; Dimensiuni multiple; Sopranino; Sopran (descant); Tenor; Altele
pl: Zgodny rozmiar fletu prostego: Flet altowy (Treble); Bas; Kontrabas; Subbas; Wiele rozmiarów; Sopranino; Sopran (Descant); Tenor; Inne
sl-SI: Združljiva velikost blokflavte: Alt; Bas; Kontrabas; Veliki bas; Več velikosti; Sopranino; Sopran; Tenor; Drugo
nl: Compatibel recorderformaat: Alt (treble); Bas; Contrabas; Grootbas; Meerdere maten; Sopranino; Sopraan (descant); Tenor; Overig
es: Tamaño de grabador compatible: Contralto; Bajo; Contrabajo; Gran bajo; Múltiples tamaños; Sopranino; Soprano; Tenor; Otro
zh-TW: 相容直笛尺寸: 中音 (Alto/Treble); 低音; 倍低音; 大低音; 多種尺寸; 超高音; 高音 (Descant); 次中音; 其他
it: Taglia del flauto dolce compatibile: Contralto; Basso; Contrabbasso; Gran basso; Misure multiple; Sopranino; Soprano; Tenore; Altro